臺灣臺北地方法院刑事裁定　
110年度簡字第2065號
聲  請  人  臺灣臺北地方檢察署檢察官
被      告  楊智皓


上列被告因妨害風化案件，經檢察官提起公訴（110年度偵字第2
6179號），本院裁定如下：
    主  文
楊智皓共同犯圖利媒介性交罪，處有期徒刑參月，如易科罰金，
以新臺幣壹仟元折算壹日。 
扣案行動電話壹支（含門號○○○○○○○○○○號SIM卡壹張）沒收。
    事實及理由
一、本件犯罪事實、證據，均引用聲請簡易判決處刑書之記載（
    如附件）。
二、核被告楊智皓所為，係犯刑法第231條第1項前段之圖利媒介
    性交罪。被告與年籍不詳之本案應召站成員間，具有犯意聯
    絡與行為分擔，應論以共同正犯。爰以行為人之責任為基礎
    ，審酌被告不思以合法途徑賺取錢財，竟擔任「馬伕」接送
    從事性交易之女子，而與本案應召站成員共同以媒介女子與
    男客為性交行為之方式營利，損害社會風俗，嚴重扭曲社會
    價值觀，實屬不該，然考量被告坦承犯行，態度普通，復考
    量其涉犯本案之行為期間甚短，僅係待命依上開共犯指示載
    送應召女子與他人從事性交易之層級，兼衡其於警詢時自承
    職業為司機、高職畢業之智識程度及勉持之家庭經濟狀況等
    一切情狀，量處如主文所示之刑，並諭知易科罰金之折算標
    準，以示懲儆。
三、扣案行動電話1支（廠牌：APPLE、型號：iphone11紫色，IM
    EI:00000000000000，含門號0000000000號SIM卡1張），為
    被告實施犯罪所使用之物品，業經被告供述明確（偵卷第7
    頁），應依刑法第38條第2項前段規定宣告沒收。
四、據上論斷，依刑事訴訟法第449條第1項、第3項、第450條第
    1項、第454條第2項，刑法第28條、第231條第1項前段、第4
    1條第1項前段、第38條第2項前段，刑法施行法第1條之1第1
    項，逕以簡易判決處刑如主文。
本案經檢察官李建論聲請以簡易判決處刑。　
中　　華　　民　　國　　110 　年　　11　　月　　22　　日
　　　　　　　　　刑事第十五庭  法　官　林記弘
上正本證明與原本無異。
如不服本判決應於收受送達後20日內向本院提出上訴書狀，並應
敘述具體理由；其未敘述上訴理由者，應於上訴期間屆滿後20日
內向本院補提理由書（均須按他造當事人之人數附繕本）「切勿
逕送上級法院」。因疫情而遲誤不變期間，得向法院聲請回復原
狀。

                                 書記官   吳芷嫺
中　　華　　民　　國　　110 　年　　11　　月　　24　　日
附錄本案論罪科刑法條：
中華民國刑法第231條
（圖利使人為性交或猥褻罪）
意圖使男女與他人為性交或猥褻之行為，而引誘、容留或媒介以
營利者，處5年以下有期徒刑，得併科10萬元以下罰金。以詐術
犯之者，亦同。
公務員包庇他人犯前項之罪者，依前項之規定加重其刑至二分之
一。
附件：
臺灣臺北地方檢察署檢察官聲請簡易判決處刑書　
                                    110年度偵字第26179號
　　被　　　告　楊智皓　男　34歲（民國00年0月0日生）
　　　　　　　　　　　　籍設新北市○○區○○街0段00巷000                        ○0號
　　　　　　　　　　　　現住新北市○○區○○街00巷00號
　　　　　　　　　　　　國民身分證統一編號：Z000000000號
上列被告因妨害風化案件，業經偵查終結，認為宜聲請以簡易判
決處刑，茲將犯罪事實及證據並所犯法條分敘如下：　
        犯罪事實
一、楊智皓與真實身分不詳之色情應召業者，共同基於使女子與
    他人為性交行為以營利之犯意聯絡，於民國109年10月19日
    凌晨4時7分許，以微信與真實姓名不詳應召站成員暱稱「＄
    浪琴」聯繫，由「＄浪琴」以1小時新臺幣(下同)300元之薪
    資，僱用楊智皓載送應召女子至指定處所從事性交易，由楊
    智皓向男客收取性交易之代價後，將3,500元之報酬交付予
    應召女子，並扣除其個人應得薪資後，匯入應召集團成員指
    定之國泰世華商業銀行帳號：000000000000號（現由臺灣士
    林地方檢察署以110年度偵字第17995號偵辦中）帳戶內。楊
    智皓於110年8月24日下午1時21分許，接獲「＄浪琴」發送之
    指示，駕駛車號000-0000號自小客車，搭載成年之應召女子
    朱佑伶，於同日下午2時30分許，至臺北市○○區○○○路0段000
    號客來思樂旅館503號房，以7,000元之代價，欲與員警佯裝
    男客進行性交易，為警當場查獲，並扣得其所有行動電話1
    具。
二、案經臺北市政府警察局大安分局報告偵辦。
　　　　證據並所犯法條
一、證據清單及待證事實：
編號 證  據  名  稱 待  證  事  實 1 被告楊智皓之供述 於上開時、地，載送證人朱佑伶前往客來思樂旅館性交易為警方查獲之事實 2 證人朱佑伶之證述 於上開時、地，搭乘被告車輛前往客來思樂旅館性交易為警查獲之事實 3 應召站網路廣告頁面、手機採證照片、臺北市政府警察局大安分局扣押筆錄 、扣押物品目錄表、扣押物品收據、LINE聊天紀錄 被告擔任車伕載送證人朱佑伶從事性交易之事實 
二、核被告所為，係犯刑法第231條第1項之妨害風化罪嫌。被告
    與真實姓名不詳之成年人，有犯意聯絡及行為分擔，請論以
    共同正犯。扣案手機，屬被告所有，供聯絡犯罪之用，請依
    刑法第38條第2項規定宣告沒收。
三、依刑事訴訟法第451條第1項聲請逕以簡易判決處刑。
　　此　致
臺灣臺北地方法院
中　　華　　民　　國　 110　　年　　10　　月　　12　　日
　　　　　　　　　　　檢　察　官      李   建   論
本件正本證明與原本無異
中　　華　　民　　國　 110  　年　　10　  月　　25  　日
                      書  記  官      馮   淑   棻